【裁判字號】    89,易,362
【裁判日期】    890804
【裁判案由】    傷害
【裁判全文】
臺灣基隆地方法院刑事判決                          八十九年度易字第三六二號
    公  訴  人  臺灣基隆地方法院檢察署檢察官
    被      告  甲○○
右列被告因傷害案件，經檢察官提起公訴 (八十九年度偵字第一七０五號)，本院判
決如左：
    主  文
甲○○傷害人之身體，科罰金壹仟元，如易服勞役以佰元折算壹日。
    事  實
一、甲○○於民國八十八年十二月十四日晚間七時許，在基隆市○○○路九十三號住
    處，因乙○○酒後至該處，為家庭糾紛欲尋找其妻即甲○○之姐江鳳玉無著，竟
    口出三字經，乙○○因而與甲○○發生爭執。乙○○隨即以口咬傷甲○○之左手
    食指（乙○○被訴傷害部分，由本院另行審理），二人即開始扭打，甲○○基於
    普通傷害之犯意，以徒手方式出拳毆打乙○○頭部，致使乙○○受有左面頰皮膚
    挫傷二處、左眼眶下緣及外側挫傷、左側頭部外傷併皮下血腫等傷害。
二、案經被害人乙○○訴由臺灣基隆地方法院檢察署檢察官偵查起訴。
    理  由
一、訊據被告甲○○矢口否認有傷害乙○○之犯行，辯稱係告訴人於酒後跑到其住處
    尋找其姐江鳳玉無著而口出三字經，並咬傷其手指，伊只是以手撥開告訴人而已
    ，沒有毆打告訴人云云。然查，證人即被告之母江秀蘭於偵查中到庭證稱：「八
    十八年十二月十四日晚上，告訴人乙○○進來，要找我女兒江鳳玉，找不到，就
    開始罵三字經，並說他一人要配我們全家，我怕就去報警，回來就看到黃與甲○
    ○扭在一起，且黃咬甲○○之手。」等語（見八十九年度偵字第一七０五號偵查
    卷第三十一頁）。依證人江秀蘭之證詞，足證被告確有與告訴人乙○○發生扭打
    情事，而被告於偵查中及本院審理時，亦自承有以手撥開乙○○之動作，堪信告
    訴人所為受被告毆打成傷之指訴為真實，被告空言否認，委無可採。告訴人因遭
    受被告之毆打，受有如事實欄第一項所述之傷害，復有仁祥醫院出具之診斷證明
    書一紙在卷足憑，事證明確，被告犯行已堪認定。
二、核被告所為，係犯刑法第二百七十七條第一項之傷害罪。爰審酌被告係因告訴人
    乙○○酒後違反本院核發不得侵害或騷擾江鳳玉之民事通常保護令，至被告住處
    口出三字經，而與告訴人發生爭執扭打及其犯罪之目的、手段、被害人所受傷害
    程度及被告犯罪後態度等一切情狀，量處如主文所示之刑，並諭知易服勞役之折
    算標準，以示懲儆。
據上論斷，應依刑事訴訟法第二百九十九條第一項前段，刑法第二百七十七條第一項
、第四十二條第二項、罰金罰鍰提高標準條例第一條前段、第二條，判決如主文。
本案經檢察官周慶華到庭執行職務。
中    華    民    國      八十九      年      八      月      四        日
                                      臺灣基隆地方法院刑事第三庭
                                              法  官  陳  培  仁
右正本證明與原本無異。
對於本件判決如有不服，應於收受送達後十日內，向本院提出上訴書狀，上訴於臺灣
高等法院，並按他造當事人之人數附具繕本。
                                              書記官  張  堅  國
中    華    民    國      八十九      年      八      月      九        日
附錄論罪法條：
刑法第二百七十七條第一項：
傷害人之身體或健康者，處三年以下有期徒刑、拘役或一千元以下罰金。


司法院資訊處製作；財團法人民間司法改革基金會備份。
